【裁判字號】    95,訴緝,294
【裁判日期】    950628
【裁判案由】    毒品危害防制條例
【裁判全文】
臺灣臺中地方法院刑事判決             95年度訴緝字第294號
公  訴  人  臺灣臺中地方法院檢察署檢察官
被      告  甲○○
                      號6樓
                    （另案於臺灣臺中看守所）
上列被告因違反毒品危害防制條例案件，經檢察官提起公訴（九
十四年度毒偵字第四三七八號）及移送併案審理（九十四年度毒
偵字第五○四四號），被告於準備程序中為有罪之陳述，經本院
合議庭裁定由受命法官獨任行簡式審判程序，判決如下：
    主    文
甲○○連續施用第一級毒品，累犯，處有期徒刑拾壹月。
    犯罪事實
一、甲○○前因施用毒品案件，經本院裁定送觀察、勒戒後，認
    為無繼續施用毒品傾向，於民國九十一年三月五日執行完畢
    釋放，並由臺灣臺中地方法院檢察署檢察官以九十一年度毒
    偵字第四九二號為不起訴處分確定。甲○○因竊盜案件，於
    九十二年一月二十八日經本院以九十一年度易字第二六四五
    號判決處有期徒刑三月確定後，再因施用毒品案件，於九十
    二年二月十二日經本院以九十二年度訴字第三四八號判決處
    有期徒刑八月確定（強制戒治則於九十二年十一月十四日執
    行完畢）後，於九十二年十一月三日經本院以九十二年度聲
    字第三八一一號裁定定應執行刑有期徒刑十月確定，甫於九
    十三年九月五日縮短刑期執行完畢。詎甲○○猶不知悔改，
    於觀察、勒戒執行完畢後五年內，復基於施用第一級毒品海
    洛因之概括犯意，自九十四年五月上旬某日起至九十四年七
    月二十三日止，連續在臺中縣大里市○○路一三一巷九弄五
    號六樓住處，以將第一級毒品海洛因摻水，再以注射針筒注
    射之方式，連續施用第一級毒品海洛因多次。嗣於九十四年
    七月十一日二十二時十分許，為警在臺中市○區○○路一段
    一七八號查獲；又於九十四年七月三十日十一時三十分許，
    為警在臺中市○區○○路與文昌東一街口查獲。
二、案經臺中市警察局第一分局、第二分局報告報告臺灣臺中地
    方法院檢察署檢察官偵查起訴及移送併案審理。
    理  由
壹、程序方面：
一、按除被告所犯為死刑、無期徒刑、最輕本刑為三年以上有期
    徒刑之罪或高等法院管轄第一審案件者外，於法院行準備程
    序進行中，被告先就被訴事實為有罪之陳述時，審判長得告
    知被告簡式審判程序之旨，並聽取當事人、代理人、辯護人
    及輔佐人之意見後，裁定進行簡式審判程序；且受命法官行
    準備程序，與法院或審判長有同一之權限；又簡式審判程序
    之證據調查，不受刑事訴訟法第一百五十九條第一項、第一
    百六十一條之二、第一百六十一條之三、第一百六十三條之
    一及第一百六十四條至第一百七十條規定之限制，刑事訴訟
    法第二百七十三條之一第一項、第二百七十九條第二項前段
    、第二百七十三條之二分別定有明文。
二、查本件被告甲○○所犯為死刑、無期徒刑、最輕本刑為三年
    以上有期徒刑以外之罪，且非高等法院管轄第一審之案件，
    經本院合議庭裁定由受命法官行準備程序時，被告甲○○就
    被訴事實為有罪之陳述後，復經本院合議庭裁定由受命法官
    獨任行簡式審判程序，是其證據之調查，自不受刑事訴訟法
    第一百五十九條第一項、第一百六十一條之二、第一百六十
    一條之三、第一百六十三條之一及第一百六十四條至第一百
    七十條規定之限制，合先敘明。
貳、實體方面：
一、上揭犯罪事實，業據被告甲○○於本院審理時坦白不諱，且
    被告先後二次於上揭時、地為警查獲後，經採尿送檢驗結果
    ，均呈嗎啡陽性反應，此有尿液代號與真實姓名對照表二件
    、中山醫學大學附設醫院藥物濫用檢測中心九十四年七月二
    十一日及九十四年八月十二日出具之濫用藥物尿液檢驗報告
    各一件在卷可稽，足徵被告之自白與事實相符。又被告前因
    施用毒品案件，經本院裁定送觀察、勒戒後，認為無繼續施
    用毒品傾向，於九十一年三月五日執行完畢釋放，並由臺灣
    臺中地方法院檢察署檢察官以九十一年度毒偵字第四九二號
    為不起訴處分確定，此有臺灣臺中地方法院檢察署刑案資料
    查註紀錄表及臺灣高等法院被告前案紀錄表各一份附卷可考
    。本案事證明確，被告於觀察、勒戒執行完畢後五年內，再
    犯施用第一級毒品之犯行洵堪認定，應依法論科。
二、按海洛因屬毒品危害防制條例第二條第二項第一款所指之第
    一級毒品，合先說明。核被告甲○○所為，係犯毒品危害防
    制條例第十條第一項之施用第一級毒品罪。其施用前持有第
    一級毒品之低度行為，已為施用之高度行為所吸收，不另論
    罪。再被告所為多次施用第一級毒品之行為，時間緊接，所
    犯罪名相同，顯係出於概括之犯意為之，為連續犯，應依刑
    法第五十六條之規定以一罪論，並加重其刑。檢察官雖未就
    被告於九十四年七月九日二十時許起至同年七月二十三日止
    ，施用第一級毒品海洛因之犯行提起公訴，然該部分犯行，
    與所起訴施用第一級毒品之犯罪事實，具連續犯之裁判上一
    罪關係，且經檢察官移送併案審理，基於審判不可分之原則
    ，本院自得一併審究，附此敘明。又被告曾因竊盜案件，於
    九十二年一月二十八日經本院以九十一年度易字第二六四五
    號判決處有期徒刑三月確定後，再因施用毒品案件，於九十
    二年二月十二日經本院以九十二年度訴字第三四八號判決處
    有期徒刑八月確定後，於九十二年十一月三日經本院以九十
    二年度聲字第三八一一號裁定定應執行刑有期徒刑十月確定
    ，甫於九十三年九月五日縮短刑期執行完畢，有上開前案紀
    錄表存卷可參，其於刑之執行完畢後五年內，再犯有期徒刑
    以上之本罪，為累犯，應依刑法第四十七條之規定加重其刑
    ，並遞予加重之。爰審酌被告曾因施用毒品經觀察、勒戒及
    強制戒治處分之紀錄（有上開前案紀錄表一件附卷可考），
    竟不知儆惕，仍故態復萌，再度施用毒品，無視於毒品對於
    自身健康之戕害及國家對於杜絕毒品犯罪之禁令，惟審酌施
    用毒品係屬自戕行為，其犯罪手段尚屬平和，亦無事證顯示
    其因此有危害他人之情況，所生損害尚非鉅大，且犯後坦承
    犯行，態度良好，暨施用毒品者均有相當程度之成癮性及心
    理依賴，其犯罪心態與一般刑事犯罪之本質並不相同，應側
    重適當之醫學治療及心理矯治為宜等一切情狀，量處如主文
    所示之刑，以資儆懲。
據上論斷，應依刑事訴訟法第二百七十三條之一第一項、第二百
九十九條第一項前段，毒品危害防制條例第十條第一項，刑法第
十一條前段、第五十六條、第四十七條，判決如主文。
本案經檢察官乙○○到庭執行職務。
中    華    民    國   九十五   年    六   月 二十八  日
                       刑事第九庭  法  官  莊  秋  燕
以上正本證明與原本無異。
如不服本判決，應於判決送達後十日內向本院提出上訴狀( 應附
繕本 )。「切勿逕送上級法院」。
                                   書記官  莊  玉  惠
中    華    民    國   九十五   年    六   月 二十八  日
附錄本案論科法條：
毒品危害防制條例第十條
施用第一級毒品者，處六月以上五年以下有期徒刑。
施用第二級毒品者，處三年以下有期徒刑。


司法院資訊處製作；財團法人民間司法改革基金會備份。
